ACORDAO-COMPLETO-2390545

ACÓRDÃO DE RELAÇÃO

ACÓRDÃO DE RELAÇÃO 282/2020 ATA 1/2020 - SEGUNDA CÂMARA

Acórdão 282/2020-TCU-Segunda Câmara
Trata-se de pedido de reexame interposto pela empresa Valid Soluções S.A. contra o Acórdão 7845/2019-TCU-Segunda Câmara, que conheceu, considerou improcedente e determinou o arquivamento de representação por ela apresentada, no qual requer seu ingresso nos autos e a modificação da deliberação.
O objeto da representação era a existência de possíveis irregularidades no âmbito do Pregão Eletrônico 1/2019, realizado pelo Instituto Nacional de Estudos e Pesquisas Anísio Teixeira - Inep para contratação de serviços de produção gráfica, em condições especiais de segurança e sigilo, envolvendo a disponibilização de ambiente seguro com capacidade produtiva adequada para diagramação, impressão, manuseio, embalagem, rotulagem e entrega à Empresa Brasileira de Correios e Telégrafos dos cadernos de provas e materiais administrativos, destinados à realização de exames, avaliações e aplicações de pré-testes do Inep.
Considerando jurisprudência deste Tribunal no sentido de que o "denunciante não é considerado, automaticamente, parte processual, devendo, para obter essa condição, formular pedido de ingresso nos autos como interessado e comprovar razão legítima para intervir no processo";
considerando que, apesar de iniciar a ação fiscalizatória, não existe para o denunciante/representante, a não ser que admitido como interessado, prerrogativa de comparecer aos autos em defesa de seus pontos de vista, uma vez que o próprio Tribunal assume o curso das apurações;
considerando que a empresa Valid Soluções S.A. argumenta que o fato de ter sido declarada vencedora do certame justifica seu ingresso como parte interessada, invocando para tanto entendimento adotado em processo similar, sem, contudo, comprovar possibilidade concreta de lesão a direito subjetivo próprio a justificar o deferimento do pleito;
considerando que o exercício da representação perante esta Corte com o objetivo de proteger o interesse público foi respeitado, uma vez que foi conhecida a representação e seu mérito foi devidamente examinado por este Tribunal, conforme a instrução que fundamentou o acordão recorrido;
considerando os pareceres uniformes da Secretaria de Recursos - Serur, pelo não conhecimento do pedido de reexame;
os ministros do Tribunal de Contas da União, reunidos em sessão de 2ª Câmara, ACORDAM, por unanimidade, de acordo com os pareceres emitidos nos autos e com fundamento nos arts. 48 da Lei 8.443/1992; 146 e 282 do Regimento Interno, em:
a) não conhecer do pedido de reexame em razão da ausência de legitimidade e de interesse recursal; e
b) encaminhar os autos à Secretaria de Controle Externo de Aquisições Logísticas - Selog para que dê ciência desta deliberação, bem como da instrução à peça 89, à recorrente e aos demais interessados.
1. Processo TC-Processo 012.948/2019-5 (Pedido de Reexame - Representação) 
1.1. Classe de Assunto: I.
1.2. Recorrente: Valid Soluções S.A. (CNPJ 33.113.309/0001-47) .
1.3. Interessados: Esdeva Indústria Gráfica Ltda. (CNPJ 17.153.081/0001-62) ; Instituto Nacional de Estudos e Pesquisas Educacionais Anísio Teixeira (CNPJ 01.678.363/0001-43) ; Plural Indústria Gráfica Ltda. (CNPJ 03.858.331/0001-55) .
1.4. Unidade: Instituto Nacional de Estudos e Pesquisas Educacionais Anísio Teixeira - Inep.
1.5. Relatora: ministra Ana Arraes.
1.6. Representante do Ministério Público: não atuou.
1.7. Relator da deliberação recorrida: ministro Augusto Nardes.
1.8. Unidade Técnica: Secretaria de Recursos (Serur) .
1.9. Representação legal: Alexandre Wagner Nester (OAB/PR 24.510) , Isabella Félix da Fonseca (OAB/DF 57.461) e outros, representando Valid Soluções S.A.; Ana Luisa de Azevedo Calderano (não advogado) e outros, representando Esdeva Indústria Gráfica Ltda.; José Inácio Gonzaga Franceschini (OAB-SP 28711) e outros, representando Plural Indústria Gráfica Ltda.. 
1.10. Determinações/Recomendações/Orientações: não há.

Segunda Câmara

Valid Soluções S.A. (CNPJ 33.113.309/0001-47).

ANA ARRAES

ministro Augusto Nardes.

Alexandre Wagner Nester (OAB/PR 24.510), Isabella Félix da Fonseca (OAB/DF 57.461) e outros, representando Valid Soluções S.A.; Ana Luisa de Azevedo Calderano (não advogado) e outros, representando Esdeva Indústria Gráfica Ltda.; José Inácio Gonzaga Franceschini (OAB-SP 28711) e outros, representando Plural Indústria Gráfica Ltda..

Não atuou.

REPRESENTAÇÃO (REPR)

Secretaria de Recursos (Serur).